最高法院民事裁定　　　　　　　九十四年度台聲字第九七六號
　　聲　請　人　美商茂力科技股份有限公司
　　　　　　　 Monoli.
　　　　　　　　Gatos, .
　　法定代理人　Michael.
　　聲　請　人　美商茂力科技股份有限公司台灣分公司
　　法定代理人　高　立
　　共　　　同
　　訴訟代理人　翁雅欣律師
　　　　　　　　陳哲宏律師
　　上 列一 人
　　複 代理 人　蔡銘書律師
上列聲請人因與凹凸科技國際股份有限公司（O2 Micro Interna
tional Limited）間請求損害賠償事件，對於中華民國九十四年
六月三十日本院裁定（九十四年度台聲字第五００號），聲請再
審，本院裁定如下：
    主  文
聲請駁回。
聲請訴訟費用由聲請人負擔。
    理  由
本件聲請人向台灣台北地方法院（下稱台北地院）起訴請求相對
人 O2 Micro International Limited 即凹凸科技國際股份有限
公司應容忍其對型號MP1011A「Cold Cathode Fluorescent Lamp
Driver(冷陰極螢光燈管驅動器)」及型號 MP1015「Full System
CCFL Driver （全系統精準冷陰極螢光燈管驅動器）」之產品，
自行或委請他人或受人委託為使用、出借、出租、供應、提供、
交付、生產、實施、授權或其他與該等產品有關之任何使用行為
，並得為前揭使用行為，以產品發表會、說明會、觀摩會、展示
會、刊登廣告、產品目錄或其他方式而為推廣促銷行為，相對人
不得為任何妨礙、干擾或阻止行為，經台北地院核定此訴訟標的
價額為新台幣（下同）二億零三十四萬八千四百四十四元後，聲
請人對之聲明不服，提起抗告。前訴訟程序抗告法院以：聲請人
前開聲明既係主張其為型號 MP1011A及MP1015產品之產銷廠商，
享有該二產品之使用、收益、處分等全部權能，而請求相對人應
容忍其對型號 MP1011A及MP1015產品所為之生產、供應、授權等
有關之使用行為，自屬因財產權而起訴，且此訴訟標的價額應以
聲請人因相對人容忍其生產、供應、使用型號 MP1011A及MP1015
產品或其他與該二產品有關之任何使用行為所能獲得之利益為準
，亦非不能核定。乃參酌相對人前以聲請人設計生產上開產品侵
害其所發明第一五二三一八號專利，聲請假處分，禁止聲請人自
行或委請他人設計、製造、販賣、進口、陳列型號 MP1011A及MP
1015產品，亦不得以刊登廣告、散佈產品目錄、舉辦產品展示會
、說明會或其他任何方式推廣促銷，其抗告法院以九十二年度抗
字第九九五號裁定謂聲請人因該假處分可能遭受之損害金額為二
億零三十四萬八千四百四十四元，及聲請人主張其因相對人聲請
假處分可能遭受之損害至少六億三千九百八十六萬六千五百元等
情，認定聲請人上開聲明所獲得之利益至少為二億零三十四萬八
千四百四十四元，因而裁定駁回聲請人對於台北地院前揭訴訟標
的價額核定所提之抗告，經核於法並無違背。準此，聲請人不服
前訴訟程序抗告法院上開駁回抗告裁定，對之提起再抗告，本院
九十四年度台抗字第一五三號確定裁定予以駁回，即無適用法規
顯有錯誤之情事，嗣聲請人主張該駁回再抗告之裁定有民事訴訟
法第四百九十六條第一項第一款之情形，對之聲請再審，自難認
為有理由。從而原確定裁定以聲請人之聲請狀內表明之再審理由
，未指明前開駁回再抗告裁定有如何合於前開條款規定之具體情
事為由，駁回聲請人之再審聲請，其理由於法縱令未合，結論仍
為正當，依民事訴訟法第五百零七條、第五百零四條之規定，聲
請人對原確定裁定聲請再審，亦非有理由。
據上論結，本件聲請為無理由。依民事訴訟法第九十五條、第七
十八條，裁定如主文。
中　　華　　民　　國　九十四　年   十二 　月  二十二  日
                      最高法院民事第六庭
                          審判長法官  許　朝　雄
                                法官  謝　正　勝
                                法官  鄭　玉　山
                                法官  吳　麗　女
                                法官  鄭　傑　夫
      本件正本證明與原本無異
                                      書  記  官
中　　華　　民　　國　九十五　年　  一　　月　　五　　日
                                                    ｍ
